

github.com/stefanovallarella

in linkedin/in/stefanovallarella

stefanovallarella.com.ar

Acerca de mí

Semi Senior Full Stack Developer apasionado por la tecnología. Tengo más de dos años y medio de experiencia realizando aplicaciones y websites en frameworks modernos como VueJS, ReactJS, NuxtJS.

Tengo la convicción de que el trabajo en equipo es el camino correcto para lograr un aprendizaje continuo y de calidad.

Trabajé varios años en EducaciónIT, desarrollando y manteniendo aplicaciones propias de la empresa, utilizando VueJS, NuxtJS, JS, Typescript, Docker, AWS. Incorporando también conocimientos en el back-end, construyendo REST APIs en Node.js / Typescript / Sequelize. Me encuentro trabajando en Navent, como Full Stack Developer en el equipo de Apps Mobile, desarrollando aplicaciones nativas de Android con Kotlin.

Experiencia

Full Stack developer en Navent Dic 2022 — actualidad

• Desarrollo y mantenimiento de aplicaciones móviles nativas Android propias de la empresa construidas en Kotlin.

STACK: Android Studio / Kotlin / MVVM

Full Stack developer en EducaciónIT Ago 2022 — Dic 2022

• Desarrollo de APIs públicas y privadas para ser consumidas en productos propios de la empresa.

STACK: NodeJS / TypeScript / SQL / Sequelize

Front End developer en EducaciónIT Ene 2021 — Ago 2022

- Desarrollo y mantenimiento de aplicaciones/productos propios de la empresa en Vuejs / Nuxtis / Typescript.
- Desarrollo y mantenimiento de aplicaciones dinámicas (PDF's, Certificados) realizadas en JS, Vite, Puppeteer, CSS3, HTML5.
- Participación en el pensado, repensado, análisis y desarrollo de aplicaciones/productos en común con el área de Diseño, UX y los líderes de equipos.

STACK: Vue JS / Nuxt JS / Tailwind / PostCSS / Vite

Front End developer en Onlines&co Dic 2019 — Ene 2021

• Maquetado de diferentes proyectos en HTML, CSS, SASS/SCSS y Javascript / Jquery para el front.

STACK: HTML5 / CSS3 / SASS / jQuery

Educación

Introducción al Paradigma de Objetos EducaciónIT (2021)

Patrones de Diseño EducaciónIT (2021)

Programación Web Full Stack Digital House (2020)

Udemy courses React JS, Android en Kotlin

Skills

Frontend

Vue JS, Nuxt JS, React JS, Redux JavaScript, Typescript, HTML5, CSS3, SASS, PostCSS, Android Studio, Kotlin.

Backend

API Rest, Node JS, Express, MySQL, Sequelize, AWS (CloudWatch, S3)

Others

Git, GitHub, Docker, Npm, Yarn, Webpack, Adobe Photoshop, Adobe Illustrator, Figma, Miro, Trello, Jira, Scrum, Scrumban.

Habilidades blandas

Comunicación y escucha activa, trabajo en equipo, liderazgo, planificación y gestión del tiempo, flexibilidad, resolución de problemas, pensamiento crítico y responsabilidad.

Idiomas

Español

Nativo

Inglés

Fluido (lee, habla, escribe)